臺灣宜蘭地方法院民事裁定　　　　　　　　100年度司字第4號
抗　 告　 人　大陞汽車貨運股份有限公司
法　定代理人
即臨時管理人　莊清圳
上列抗告人因選派清算人事件，對於中華民國100年5月16日本院
100年度司字第4號所為之裁定提起抗告，本院裁定如下：
    主  文
抗告駁回。
抗告費用新臺幣壹仟元由抗告人負擔。
    理  由
一、按對於法院選派或解任公司清算人、檢查人之裁定，不得聲
    明不服。但法院依公司法第245條第1項規定選派檢查人之裁
    定，不在此限。第一項事件之聲請為有理由時，程序費用由
    公司負擔，非訟事件法第175條第1項、第3 項分別定有明文
    。又裁定得否抗告，為法定事項，非法院所得變更，尤非法
    院書記官所得決定，故法院書記官就不得抗告之裁定，於送
    達當事人之裁定正本縱誤為「得抗告」之記載，亦不影響該
    裁定性質（最高法院32年抗字第255 號判例意旨參照）。次
    按，抗告及再抗告，除本法另有規定外，準用民事訴訟法關
    於抗告程序之規定，非訟事件法第46條定有明文。又提起抗
    告，如逾抗告期間或係對於不得抗告之裁定而抗告者，原法
    院應以裁定駁回之。此觀民事訴訟法第495條之1第1 項準用
    第442條第1項規定自明。
二、本件抗告意旨略以：伊指證歷歷，無逃漏稅之事實，法院不
    採納伊主張，未查明事實真相，以及大陞汽車貨運股份有限
    公司（下稱大陞汽車貨運公司）為何停止營業乙事，逕自違
    法裁定選派周峻墩會計師為清算人，且聲請程序費用新臺幣
    1,000 元亦裁定由大陞汽車貨運公司負擔，明顯違法。又會
    計邱秀蘭於96年4月2日否認大陞汽車貨運公司有逃漏稅，並
    無指控伊公司於82年5 月至87年間有逃漏稅情事，邱秀蘭為
    了清白，曾致函法務部調查局宜蘭調查站申請該站提供90年
    3 月17日製作筆錄時之錄音帶，據該站回函稱：錄音帶已過
    5 年而銷毀。再觀之法務部調查局宜蘭縣調查站舉發伊公司
    逃漏稅，沒有事實證據，參以該站函文答覆無職權認定大陞
    汽車貨運公司是否有逃漏稅，應由稅捐機關查核。故而，伊
    多次函文北區國稅局羅東稽徵所對於偽造帳冊做說明，據其
    辯稱：大陞汽車貨運公司逃漏稅之帳冊無法認定是否真偽，
    上開所述足證明伊所主張之事實屬實。再者，本件聲請人將
    系爭逃漏稅案件多次移送法務部行政執行處執行未果，進而
    又向經濟部申報伊公司停止營業6 個月以上應解散，經伊向
    經濟部申請公司恢復營運，聲請人又不核准伊公司購買發票
    營業，繼而廢止公司登記，再向法院聲請選派清算人，做為
    追繳稅款之手段，其作為令人髮指，是法院僅憑本件聲請人
    之指控，即准予選派清算人之裁定，明顯侵害及枉顧伊權益
    ，屬違法裁定。為此，提起抗告請求查明事件真相並廢棄原
    裁定等語。
三、經查，本院100年度司字第4號裁定乃依公司法第26條之1 準
    用第24條，及同法第332 條規定，因利害關係人財政部臺灣
    省北區國稅局羅東稽徵所之聲請選派周峻墩會計師為大陞汽
    車貨運公司之清算人，依首開規定，乃依法不得抗告之裁定
    。又原裁定雖誤載為得抗告，然民事事件得否抗告及抗告之
    不變期間，均係基於法律之規定，殊不因法院書記官於裁判
    正本上有無記載或其記載是否錯誤，而可變更法律之規定，
    亦即法院書記官就不得抗告之裁定，於送達當事人之裁定正
    本縱誤為「得抗告」之記載，亦不影響該裁定性質，此僅屬
    書記官處分更正之問題，並不因此即謂得就原裁定提出抗告
    。從而，本件抗告人對於本院前開裁定提起抗告，於法不合
    ，應予駁回。
四、依非訟事件法第46條、民事訴訟法495條之1第1項、第442條
    第1項、第95條、第78條，裁定如主文。
中    華    民    國    100    年    6    月    10    日
                  臺灣宜蘭地方法院民事庭
                      法  官  林翠華
正本係照原本作成。
本件不得再抗告。
中    華    民    國    100    年    6    月    10    日
                      書記官  劉婉玉